臺灣高雄地方法院刑事判決　　　　　　　94年度訴字第3628號
公　訴　人　臺灣高雄地方法院檢察署檢察官
被　　　告　甲○○
選任辯護人　何俊墩律師
　　　　　　李玲玲律師
　　　　　　李美慧律師
被　　　告　乙○○
選任辯護人　阮文泉律師
上列被告因詐欺等案件，經檢察官提起公訴（94年度偵字第1689
號），本院判決如下：
    主  文
甲○○共同連續犯詐欺取財罪，處有期徒刑壹年陸月。
乙○○共同連續犯詐欺取財罪，處有期徒刑壹年。
    事  實
一、甲○○係台灣電力股份有限公司輸變電工程處南區施工處（
    下稱台電公司南工處）土木檢驗員, 負責監督輸電管路工程
    之施作（監工）及檢驗等工作，為台電公司處理事務之人員
    。台電公司南工處於民國90年4 月間發包之「橋頭－梓官
    69KV線地下電纜管路工程及橋頭S/S69KV 梓官二路增設工程
    」（內含詳細工程名稱如附表所示；下稱本件工程）, 由高
    營造有限公司（下稱高公司, 負責人為郭宗宏）以新台
    幣（下同）4698萬元得標, 並委託乙○○負責該工程之實際
    施作暨現場管理之人；甲○○則受指派負責該工程之監工及
    檢驗工作，應依據台電公司之「工作說明表」, 執行派定工
    作包括執行發包工程契約圖說規範規定事項、填報工程施工
    紀錄、日報、檢驗表及辦理工程結算、驗收、移送接管工務
    等, 並依台電公司與高公司訂立之工程採購承攬契約（下
    稱本件契約）所附之工程數量表A 說明第4 條規定辦理承包
    廠商工程部分款之估驗、複核事宜。依本件契約約定，該工
    程應埋設之「1.8MφR.C 管擋土段」（俗稱簡易推管, 以下
    簡稱擋土段）計有9 處, 詎乙○○以施工困難為由要求甲○○將其中7 處以一般管路經過而免以擋土段方式施作, 而與
    甲○○共同基於意圖為自己及高公司不法所有及行使業務
    上登載不實文書之概括犯意聯絡，未依上簽核准變更施工之
    方式，除原設計圖第6 處（即0K＋986.5M）已變更為機械推
    管，另行計價，及第3 處確依設計圖施作外，其餘第1 、2
    、4 、5 、7 、8 、9 共7 處總計22.5公尺擋土段均不依設
    計圖施作（M11_M 1-2 人孔間1 處5 公尺、M2-2_M 2-3人孔
    間1 處2.5 公尺、M2-6_M 2-7人孔間1 處2.5 公尺
    ,M1-3_M2-1 人 孔間1 處5 公尺、M2-5_M 2-6人孔間2 處各
    2.5 公尺、M2-3_M2- 4人孔間1 處2.5 公尺，詳如附表）,
    並共同基於業務上登載不實之概括犯意, 由乙○○連續於91
    年4 月29日、5 月29日、6 月27日、8 月15日請領第3 次、
    第4 次、第5 次、第6 次估驗款時, 將不實之擋土段施工數
    量, 登載於其業務上製作上「工程實作數量表」後, 持以行
　　使, 填具「工程部分款請付卡」向台電公司申請核付工程
  　部分款（依據本件契約「工程數量表A 說明」第4 條工程部
    分款之估驗規定, 部分款經台電公司檢驗員複核無誤後辦理
    ）, 由甲○○依據乙○○所作不實「工程實作數量表」上登
    載之工程費, 於第3 次、第4 次、第5 次、第6 次工程部分
    款核付書複核通過（原應由甲○○在核付書內填具之「已完
    工金額」欄均由乙○○事先代為填寫完畢）, 並提交會計等
    相關部門，而依設計圖數量核付應施工部分工程款合計287
    萬8330元, 惟因實作金額僅211 萬1137元, 合計共圖乙○○
    及高公司不法利益合計為76萬7193元（無法單獨計算各次
    請款中所得之不法利益）, 並損及台電公司審核監工、檢驗
    程序之正確（依本件契約第9 條規定, 倘發現廠商所做工程
    有不符圖說或標準之處, 得通知廠商改正或拆除重作, 並得
    以扣減工程款或停工處理）。迨至92年2 月25日, 台電公司
    南工處政風人員會同品質課人員及甲○○、乙○○等人, 在
    依合約規定應以擋土段方式施作之現場進行M2-2_M 2-3人孔
    間開挖, 發現高公司未依合約規定以擋土段方式施作, 乙○○當場承認其他擋土段亦未埋設, 台電公司南工處始悉上
    情, 並於同年9 月3 日發函高公司計扣罰款153 萬4386元
    。
二、案經法務部調查局高雄市調查處報請臺灣高雄地方法院檢察
    署檢察官偵查起訴。
    理  由
壹、證據能力方面：
一、按被告以外之人於審判外之言詞或書面陳述，除法律有規定
    者外，不得作為證據，刑事訴訟法第159 條第1 項定有明文
    ；又被告以外之人於偵查中向檢察官所為之陳述，除顯有不
    可信之情況者外，得為證據，同法第159 條之1 第2 項亦有
    明文。經查：證人丙○○於偵查中所為陳述，業依證人之地
    位具結，且無顯不可信之情況，依上開說明，該證人於偵查
    中所為陳述，具證據能力；惟證人於警詢所為陳述，屬傳聞
    證據，不具證據能力。
二、又共同被告，係為訴訟經濟等原因，由檢察官或自訴人合併
    或追加起訴，或由法院合併審判所形成，其間各別被告及犯
    罪事實係獨立存在，各被告對於其他共同被告之案件而言，
    為被告以外之人，具證人之適格，應依人證之調查程序傳喚
    該共同被告或共犯到場，命其立於證人之地位而為陳述；本
    件被告甲○○、乙○○雖同列為被告，惟各有獨立之犯罪事
    實，二人相互間，係屬於證人之地位，如欲以其中一人之陳
    述作為另一人犯罪之證據，即應命其立於證人之地位而為陳
    述，始具證據能力。經查被告甲○○、乙○○於警詢之陳述
    ，為傳聞證據，無證據能力；至其等於偵查之陳述，既未依
    證人之地位依法具結，揆諸前揭說明，亦不具證據能力。
三、其餘本判決所引用據以認定被告甲○○、乙○○犯罪存否之
    證據，經審判長提示並告以要旨後，被告二人及其辯護人均
    知該言詞或書面陳述係審判外之證據，惟均未於言詞辯論終
    結前表示異議，本院審酌上開證據作成過程並無不適當之情
    形，又對於被告二人涉案之事實具有相當之關聯性，依刑事
    訴訟法第159 條之5 第2 項之規定具有證據能力。
貳、實體方面
一、公務員概念之變動─
(一)、按被告甲○○行為後，刑法部分條文業於94年2 月2 日修正
    公布，並自95年7 月1 日施行。新刑法第10條第2 項有關公
    務員之定義，為避免因具有公務員身分，未區別其從事職務
    之種類，即課予刑事責任，而有不當擴大刑罰權之情形，乃
    對公務員之範圍加以減縮。依該新修正之規定，關於公務員
    之定義分為三種類型：一為依法令服務於國家、地方自治團
    體所屬機關而具有法定職務權限者；二為其他依法令從事於
    公共事務，而具有法定職務權限者；三為受國家、地方自治
    團體所屬機關依法委託，從事與委託機關權限有關之公共事
    務者。其中第一種類型所謂「國家、地方自治團體所屬機關
    」，係指執行國家或地方地治團體「公權力」之行政機關及
    其他公務機關而言。至國家或地方自治團體所設置之獨立組
    識體，除行政機關及其他公務機關以外，尚有公立學校、公
    立醫院及公營事業機構。而公立學校、公立醫院，雖為國家
    或地方自治團體所屬機關，惟並非依法行使公權力之中央或
    地方機關；至公營事業機構，所從事者，大多屬行政營利行
    為，在行政法上並未將其列為行政機關之範疇，且亦非依法
    行使「公權力」之中央或地方機關。第二種所謂依法令從事
    於公共事務，而具有法定職務權限之人員，其所謂「公共事
    務」，不問其為國家或地方之事務，惟以涉及有關公權力行
    使之事項為限。此類人員雖未服務於公務機關，原非一般觀
    念之公務員，惟依法令負有一定公共事務之處理權限，自應
    以涉及有關公權力行使之事項為限，始能令其負有特別服從
    義務。而所謂涉及有關公權力行使之事項，凡公務員代表國
    家行使權利之行為，而與國家之權力作用有關者，均屬之，
    故國家公行政之行為，除私經濟作用之私法行為外，均屬於
    公權力之範圍。
(二)、又查所謂「公務員」，在主體的要件上，限於服務於國家、
    地方自治團體所屬機關的公務人員，或者是依法令從事於公
    共事務而具有法定職務權限者，或是受機關委託而從事與委
    託機關權限有關之公共事務者。在事務的要件上，除了服務
    於國家或地方自治團體所屬機關之人員外，則必須是從事於
    公共事務者，而所謂公共事務必須係關於公權力行為，私經
    濟行為並不包含在內；簡言之，修法後刑法關於公務員概念
    之範圍，僅限縮於「與公共事務及公權力之行使相關之人員
    」（新刑法第10條第2 項修正理由、臺灣高等法院暨所屬法
    院95年6 月因應新修正刑法施行座談會提案第26號研討結果
    參照）。
(三)、本件被告甲○○行為時，台電公司為公營事業機構，被告在
    內任職，自屬舊法規定依據法令從事於公務之人員；惟被告
    所從事之監督輸電管路工程之施作（監工）及檢驗等工作，
    並非執行或處理政府公務，應認非關國家權力實質運作。又
    台電公司所營業務，雖以電業法之規定為法源依據，而與電
    力供應之公共事務有關，然據證人即台電公司線路設計員高
    豐敏證稱，簡易推管之目的在於施工時防止土石塌坍，維護
    施工人員安全，與輸電品質無關（詳本院卷第321-322 頁）
    ，顯然被告就本件工程應執行之職務，尚不具公共事務之性
    質。依此說明，依上述修正後刑法關於公務員概念之規定，
    其於94年2 月2 日之後，並不具有刑法所稱之公務員身分，
    自非屬貪污治罪條例第4 條第1 項所規範之犯罪主體，亦無
    貪污治罪條例及刑法瀆職罪章之適用。申言之，裁判時法因
    犯罪構成要件限縮，於修正限縮後，其行為不罰者，即屬犯
    罪後已廢止其刑罰，應依刑事訴訟法第302 條第4 款「犯罪
    後法律已廢止其刑罰」的規定，諭知免訴判決；惟若其行為
    另構成其他罪名時，且經起訴，亦不能置而不論，如起訴之
    事實，因特別法與普通法之關係，而適用特別法規定處斷，
    茲因特別法之犯罪構成要件限縮後，已無法再依特別法處斷
    ，亦無特別法與普通法之關係，即應依原來普通法之規定處
    斷。亦即，應依修正後刑法第2 條第1 項規定，適用最有利
    於行為人的法律。故本件關於被告甲○○部分，其原被訴對
    主管事務直接圖利、公務登載不實等基本犯罪事實，如成立
    其他犯罪，仍應由本院為實體審認，如認應成立背信、詐欺
    、業務登載不實文書等罪名時，仍應變更起訴法條後予以適
    用，合先敘明。
二、公文書之問題─
    按刑法第213 條之公務員登載不實罪，其行為主體係以就職
    務上所掌之公文書具登載權之公務員為限，而刑法第215 條
    之業務上文書登載不實罪，其行為主體亦以從事業務而就其
    業務上之文書具登載權之人為限；本件初驗報告、驗收紀錄
    、工程驗收報告書，均屬被告甲○○職務上應簽核之文書，
    其對之均有登載修改、審核之權限，是以，依修正前刑法之
    規定，上開文書均屬被告職務上所掌之公文書；惟刑法修正
    後，被告既已不具刑法上公務員之身分，上開文書亦非公務
    員職務上製作之公文書，則上開文書，應認係渠等業務上作
    成之文書，應無疑義。
三、訊據被告甲○○否認有何詐欺及業務上文書登載不實犯行，
    辯稱：完工後，工程有經過試通，表示管路均已作好，而管
    路均埋在地下，祗能依照竣工相片判斷，本件係因其疏失未
    注意廠商所附照片有異所致，並非故意等語；被告乙○○則
    坦承有偽造文書犯行，惟辯稱：伊無詐欺等語。經查：
(一)、證人丙○○證稱：案發時伊在台電擔任助理檢驗員，為外包
    公司的員工，由站長指派工作，曾參與一處簡易推管協助檢
    驗，確實位置已不記得，另有一段接近簡易推管，因開挖的
    深度不足，水溝也已破壞掉，當時伊懷疑不是用簡易推管施
    工，曾向高公司現場主任提出質疑，該人並非乙○○，他
    們提到要直接開挖破壞水溝，埋好管線之後恢復舊有，亦即
    會先破壞掉涵管再重做，但依照設計圖是要用潛降式，當天
    伊趕著上課，前往上課前有以電話告訴甲○○此事，其表示
    正往現場的途中，如果水溝破壞掉，會提出設計變更，後面
    的情形伊則不清楚，但嗣後此處附近有經台電人員開挖發現
    未施作簡易推管；工程日報表應由監工即甲○○製作，但他
    經常不在，有些資料站長要伊幫忙補齊，有簽名或蓋章，但
    仍須監工核章，該日報表是內部的紀錄，請款時不需檢附，
    包商請領估驗款時須附施工照片，監工要負責核對照片還有
    請款數量，至於以破壞水溝開挖或以簡易推管施工與管線有
    何關係則屬於設計方面問題，伊不瞭解等語（詳94偵1689號
    卷第21-22 頁、本院卷第129-136 頁）。證人丙○○僅係外
    包公司人員，協助檢驗工作，既能查知工程有異，並告知監
    工即被告甲○○，本件工程有未依設計圖施工情形，被告甲○○身為監工，本應依其職責採取必要措施，何能諉為不知
    。
(二)、證人即台電公司南區施工處檢驗員柳順農亦證稱：伊為檢驗
    站領班，就本件工程查驗報告數量部分有作檢查、確認，請
    款單、日報表上也有蓋章，請款時附有照片，會針對照片核
    對，照片內相關地形、地貌相符的機會不大；通常照相時檢
    驗員在場的機會較多，因檢驗員負責現場品質監督，及注意
    有無公安問題必須提醒承包商，以防止公安事故，依其職責
    本需仔細，施作簡易推管時，如檢驗員不在場，承包商會以
    白板註明區段，檢驗員應指示承包商作嚴謹的註明，作為日
    後核付之依據；通常拍照時，地形、地貌相符的機會不大，
    且簡易推管內裝配的管線或纏的鐵絲，均要注意看數量是否
    相符，如果照片不對要請施工人員重拍；本案中第3、4、5
    、6工程部份款核付書所附施工照片可看出四次請款均有做
    簡易推管，（經本院提示台電公司請領估驗款所附之資料《
    見外放證物》）惟第4 次工程部分款所附簡易推管照片與第
    5 次工程部分款之照片，因照片左側下方均有混凝土塊，伊
    認為施工地點很相似等語（詳本院卷第327-330 頁）。查被
    告甲○○為本工程之監工及檢驗人員，本應克盡職責到場監
    督工程品質，覈實注意施工材料數量，且據上開證人所述，
    自檢附之施工照片即可見其端倪，以被告之專業常識及經驗
    而論，應無疏於注意承包商缺失之可能，亦堪認定。
(三)、又被告乙○○自承：本件工程依規定擋土段應在排水箱涵施
    工完成後，才進行施工，以潛挖方式，自排水箱涵下方通過
    ，施作完成後回填土方前，應請監工甲○○到場一起會點及
    立黑板（標示施工位置及項目）、箱尺（標示深度）進行拍
    照，但有時甲○○沒空，會要伊先拍照，但本件工程並未會
    點，且僅有依合約設計圖施作一處（位置：OK+212.2M、位
    於M1-3-M2-1人孔間）5公尺，該處有拍照，其餘七處均未實
    際施作，請領第3、4、5次工程部份款所附照片均係使用實
    際施件部分以為充數，如此作之原因係施工困難，成本增加
    ，為了順利領得款項，才偽填不實數量於「工程實作數量表
    」，申請估驗及請款等語（詳93他2198號卷第13-14頁）。
    證人上揭證述關於監工應執行之工作巷與證人柳順農證述內
    容相符，而本件工程計有8處應以簡易推管施作，惟其中有7
    處未依規定施工，且其後均以同一處已施工之照片矇混申請
    估驗及請款；被告甲○○身為監工及檢驗人員，不惟未依規
    定參與會點及拍照，且於審核請款文件時竟亦未能發現異狀
    ，任由被告乙○○以不實之施工紀錄及虛假之施工照片，作
    為請款之依據，其執行職務之輕忽態度，實令人匪夷所思，
    顯然其與被告乙○○之間應有業務上登載不實之犯意聯絡，
    方有此種可能。
(四)、被告甲○○亦自承：本件工程承包廠商辦理請領工程估驗款
    ，要填製「部份款核付書（含請付卡）」、「工程實作數量
    表」及工程施作照片，由伊依據試通報告或會點紀錄、施工
    照片，核對實際施作情形後製作「工程部份款核付前檢驗員
    查驗報告」，連同「部份款核付書」等資料呈報工務段主管
    核章後，再送會計單位據以核發工程款，其中位於M1-1-M
　　1-2 人孔間之工程，在茂松公司門口有一排水箱涵，依合約
  　應依推管方式施作，因施工困難，伊同意承包商以一般管路
    施工，工程施作期間，因影響茂松公司及緊鄰之燁輝鋼鐵車
    輛進入，頻向承包商抗議，承包商施作多次均無法完成，故
    伊同意承包商以一般管路經過，惟依規定須簽請上級核准，
    才能變更施工方式，伊為了減少麻煩，於承包商辦理申請工
    程之估驗款時，未要求扣款，仍予核發工程估驗款等語（詳
    93他2198號卷第8-10頁）。被告甲○○既知承包商請領工程
    款應具相關文件，及伊應審核之範圍，且施工期間確有改變
    施工方式情事，竟未協助承包商簽請變更設計，亦未依規定
    扣款，反依承包商填具之不實施作數量核可請款數額，其具
    為他人不法所有之詐欺犯意，亦堪認定。
(五)、又台電公司相關人員會於92年2 月25日，會同被告甲○○至
    第4 處擋土段0K＋713.1M（M2-2～M2-3）開挖抽驗之結果，
    該處確未埋設擋土段，有抽驗報告在卷可參（詳93他2198號
    卷第45頁）；而高公司因減作7 處簡易推管，依不實之施
    作數量以第3 、4 、5 、6 工程部份款核付書，連續請領得
    台電公司撥付之工程款合計767193元，亦有台電公司南工處
    93 年3月3 0 日輸南政字第9303-0709Y號函及附件計算方式
    在卷可證（詳93他2198號卷第100-102 頁）。
(六)、此外，復有本件工程採購承攬契約、工程委任管理約定書、
    （詳93他2198號卷第43、26頁）、工程日報表、第3 、4 、
    5 、6 次工程部份款核付書（含請付卡）、核付前檢驗員查
    驗報告、實作數量表（詳93他2198號卷第37-42 、49-98 頁
    、本院卷第152-304 頁）在卷可佐。
(七)、綜上所述，被告乙○○及與被告甲○○共犯行使業務上登載
    不實文書及詐欺之犯行，堪以認定。
六、論罪科刑方面：
(一)、按行為後法律有變更者，適用行為時之法律，但行為後之法
    律有利於行為人者，適用最有利於行為人之法律，刑法第2
    條第1 項定有明文。經查，本件被告行為後，若干法律已有
    變更，分述如下：
  (1)本件被告所涉刑法第339條第1項詐欺罪、第216條、第215條
    行使業務上登載不實文書罪，其法定罰金刑，依刑法施行法
    第1之1條之規定，罰金以新台幣為單位，數額應提高30倍。
    與修正前之罰金以銀元為單位，適用罰金罰鍰提高標準條例
    之結果應提高10倍者，結論並無不同，並無不利之情形，依
    修正後刑法第2條第1項前段之規定，應適用行為時之規定。
    而刑法第33條第5款關於罰金刑之規定，修正前規定：「罰
    金：1元（銀元）以上」，並依現行法規所定貨幣單位折算
    新臺幣條例規定，以銀元1元折算新臺幣3元，修正後則規定
    ：「罰金：新臺幣1000元以上，以百元計算之」，顯然修正
    後該條所定罰金刑最低數額，較修正前提高，自以修正前刑
    法第33條第5款規定有利於被告。
  (2)本件被告二人行為後，95年7 月1 日修正施行之新刑法，業
    已刪除第55條牽連犯及第56條關於連續犯之規定，而被告於
    案發時所為詐欺及行使業務上登載不實之犯行，如依修正前
    之牽連犯規定，僅從一重罪處斷，倘依新法則應數罪分別論
    斷而併罰；又案發時所為數次詐欺及業務上登載不實之犯行
    ，如依修正前之連續犯規定係論以一罪，僅得加重其刑至二
    分之一，如依新法則應數罪分別論斷而併罰，其刑度較依連
    續犯規定論以一罪之結果為重，是以舊法對被告較有利，應
    依刑法第2條第1項前段規定適用舊法之規定。
  (3)綜合比較上開罰金最低額、牽連犯及連續犯等規定之結果，
    對於就被告二人言，以行為時之法律規定較有利，應適用修
    正前之規定。
(二)、核被告甲○○、乙○○所為，均係犯刑法第339 條第1 項詐
    欺罪及同法第216 條、第215 條行使業務上登載不實文書罪
    。（按刑法之背信罪，為一般違背任務之犯罪，被告二人利
    用掌管業務上文書機會，將不實之施工紀錄提出行使，詐得
    未施作工程之工程款，即應論以詐欺罪，無庸再援用背信之
    法條論處）。檢察官原認被告甲○○係犯貪污治罪條例第6
    條第4 款之罪及刑法第213 條之公務上登載不實文書罪，惟
    因公務員相關規定修正，被告已不具公務員身分，然其詐得
    財物及行使業務上登載不實文書之行為仍成立刑法詐欺及業
    務登載不實文書罪，且因社會基本事實同一，在刑法修正後
    ，現行法律就公務員圖利、行使公務員登載不實文書行為仍
    予處罰，僅因個案在刑法公務員規定修正後已無此開身分，
    並經本院當庭依法告知被告可能涉犯普通刑法罪名，故起訴
    法條應予變更。又被告甲○○所從事之事務，並未直接或間
    接涉及採購業務，則被告非依政府採購法規定承辦、監辦採
    購人員已明，其未涉及公權力行使，非屬依法令從事於公共
    事務，而具有法定職務權限之人，非屬刑法第10條第2 項所
    稱之公務員亦無疑義。被告甲○○、乙○○就上開犯行，有
    犯意之聯絡及行為之分擔，均為共同正犯。被告二人所犯業
    務登載不實文書之低度行為，應為其行使業務登載不實文書
    之高度行為所吸收，不另論罪。被告甲○○、乙○○先後多
    次行使業務登載不實文書及詐欺取財犯行，時間緊接，方法
    相同，觸犯構成要件相同之罪名，顯係基於概括之犯意而為
    之，為連續犯，均應依修正前刑法第56條之規定論以一罪，
    並均依法加重其刑。又其二人係以行使業務上登載不實文書
    之方法，使台電公司陷於錯誤而撥付工程款，其所犯上開詐
    欺取財及行使業務登載不實文書罪間，有方法、結果之牽連
    關係，應依修正前刑法第55條規定，從一重之詐欺取財罪處
    斷。
(三)、爰審酌被告甲○○任職於國營事業，未能兢兢業業，謹守本
    分，竟利用工作之便，圖謀他人不法利益，足生損害於台電
    公司之利益，所為誠屬不該，且其犯罪後未能坦承犯行，態
    度非佳；被告乙○○為圖自己及高公司不法利益，亦涉不
    法，惟其犯後坦認偽造文書犯行，顯知悔悟，且其前未曾受
    有期徒刑以上刑之宣告，有臺灣高等法院被告前案紀錄表在
    卷可稽，素行非劣等一切情狀，分別量處如主文所示之刑，
    以資懲儆。
據上論斷，應依刑事訴訟法第299 條第1 項前段、第300 條，刑
法第2條第1項、第28條、刑法第216條、第215條、第339條第1項
，修正前刑法第55條、第56條，刑法施行法第1 條之1 ，判決如
主文。
中　　華　　民　　國　　96　　年　　5　　月　　21　　日
                刑事第六庭  審判長法　官  曾逸誠
                                  法  官  林柏壽
                                  法  官  李  蓓
以上正本證明與原本無異。
如不服本判決，應於收受送達後10日內向本院提出上訴書狀（應
附繕本）。
中　　華　　民　　國　　96　　年　　5 　　月　　21　　日
　　　　　　　　　 　　　　       書記官  何慧娟
附錄論罪科刑法條：
刑法第216 條
行使第210 條至第215 條之文書者，依偽造、變造文書或登載不
實事項或使登載不實事項之規定處斷。
刑法第215 條
從事業務之人，明知為不實之事項，而登載於其業務上作成之文
書，足以生損害於公眾或他人者，處3 年以下有期徒刑、拘役或
5 百元以下罰金。
中華民國刑法第339條
意圖為自己或第三人不法之所有，以詐術使人將本人或第三人之
物交付者，處5 年以下有期徒刑、拘役或科或併科1 千元以下罰
金。
以前項方法得財產上不法之利益或使第三人得之者，亦同。
前二項之未遂犯罰之。
 附表：台電公司南工處橋頭～梓官69KV線地下電纜管路工程
┌──┬───────┬───┬─────┬───────┬───────┐
│編號│名          稱│長  度│里      程│人孔區間      │備        註  │
├──┼───────┼───┼─────┼───────┼───────┤
│1   │l.8M∮RC擋土段│5M    │0km+284.9M│橋頭S/S～M1-2 │TSSU-000-0000 │
│    │              │      │          │              │1-2S/2        │
├──┼───────┼───┼─────┼───────┼───────┤
│2   │l.8M∮RC擋土段│5M    │0km+170.5M│M1-3～M2-1    │              │
├──┼───────┼───┼─────┼───────┼───────┤
│3   │l.8M∮RC擋土段│5M    │0km+212.2M│M1-3～M2-1    │已施作        │
├──┼───────┼───┼─────┼───────┼───────┤
│4   │l.8M∮RC擋土段│2.5M  │0km+713.1M│M2-2～M2-3    │已抽驗        │
├──┼───────┼───┼─────┼───────┼───────┤
│5   │l.8M∮RC擋土段│2.5M  │0km+855.8M│M2-3～M2-4    │              │
├──┼───────┼───┼─────┼───────┼───────┤
│6   │l.8M∮RC推管段│7.5M  │0km+986.5M│M2-3～M2-4    │改機械推管    │
├──┼───────┼───┼─────┼───────┼───────┤
│7   │l.8M∮RC擋土段│2.5M  │1km+313.1M│M2-5～M2-6    │              │
├──┼───────┼───┼─────┼───────┼───────┤
│8   │l.8M∮RC擋土段│2.5M  │1km+533.6M│M2-5～M2-6    │              │
├──┼───────┼───┼─────┼───────┼───────┤
│9   │l.8M∮RC擋土段│2.5M  │1km+649.4M│M2-6～M2-7    │              │
└──┴───────┴───┴─────┴───────┴───────┘
